# 购买子公司持有孙公司股权问题

提问人：lbwl 时间：2011-12-07 09:35:19
我和我一个子公司共同成立了一个孙公司，那个子公司占5%公司，成本为 50 万，现在我要从子公司手里把那5%股权收购回来，但是转股时评估完那5%的股份对应的评估值是 70 ，请问我母公司怎么做账

回答人：chenyiwei
按照实际支付的收购价款进行初始计量。

提问人：lbwl 时间：2011-12-07 21:05:03
回复 chenyiwei 的帖子
那您的意思是按公允价值作为长投的初始成本计量？那么合并报表时应该怎么调整？

回答人：chenyiwei
该子公司账面上应有股权转让损益的。把母公司账面长投成本与子公司账面的转让损益互抵，恢复到原帐面价值，即可进入下一步抵销。